臺灣苗栗地方法院刑事判決　　　　　　　　　　九十一年度易字第一二二號
　　公　訴　人　臺灣苗栗地方法院檢察署檢察官
　　被　　　告　甲○○
　　被　　　告　丁○○
右列被告因賭博案件，經檢察官提起公訴（九十年度偵字第二０四五號），本院判決
如左：
        主  文
甲○○共同以賭博為常業，處有期徒刑陸月，如易科罰金以佰元折算壹日。
丁○○共同以賭博為常業，累犯，處有期徒刑柒月。
        事  實
一、甲○○與前曾於民國（下同）八十七年十月二十二日因贓物案件，經台灣高等法
    院台中分院判處有期徒刑八月確定，於同年十一月七日因羈押期滿執行完畢之丁
    ○○二人，各別於八十九年十月底（甲○○）及同年十二月二十二日（丁○○）
    至九十年六月間止，受僱於陳浩翔（另經檢察官偵辦中）所經營，位在苗栗縣竹
    南鎮○○里○○街五十號，公眾得出入之「龍門遊藝埸」，分別擔任為現場經理
    人（即現場負責人），並從事兌換現金工作；陳浩翔並僱用不知情之劉菁惠為開
    分及洗分員。林劉二男等於受僱期間，均與陳浩翔基於共同犯罪之意思聯絡，先
    後多次利用遊藝埸內擺設之「水果檯」十二台、「麻將檯」（六台：一般麻將四
    台、十三支麻將二台）、「七ＰＫ檯」十一台、「小丑機檯」三台、起八機台五
    台、「皇冠列車機檯」五台、「彈珠檯」一台等電動賭博機具共四十三台，以各
    該電動賭博機具與前來賭博之不特定人賭博財物，並恃以為生，以之為常業。賭
    博方法係由賭客在每次下注之前，先以現金二比一、一比一、一比二或一比十之
    比例開分，由賭客自行操作機具，並將賭客所兌換得之分數顯示於機具上，賭客
    再以機具上之分數下注，如押中，則可贏得機具上所顯示倍數之積分，如未押中
    ，則賭客所下注之分數即歸陳浩翔取得。俟賭客賭博終了，即可以該電動賭博機
    具上面所顯示之分數向劉菁惠洗分兌換積分卡，以供日後再持以玩賭上開電動賭
    博機具，亦可憑所累計之積分卡分數，以上述比例向甲○○及丁○○兌換現金。
    嗣於九十年三月一日晚十時三十分許，苗栗縣警察局竹南分局接獲民眾檢舉而查
    獲上情，並扣得前開機台四十三台（雖經取締員警責付甲○○保管，但據甲○○
    告稱已經老闆陳浩翔處分變賣，目前人在大陸；甲○○涉嫌妨害公務部分，另移
    送台灣苗栗地方法檢察署偵辦）。
二、案經苗栗縣警察局竹南分局移送台灣苗栗地方法院檢察署檢察官偵查起訴。
      理  由
一、訊據被告甲○○與丁○○均矢口否認有前揭常業賭博犯行，一致辯稱伊二人雖受
    僱為現場負責人，但遊藝埸內無兌換現金之賭博情事云云，惟查右揭事實業據證
    人丙○○於偵查及審理中具結證稱，在上開龍門遊藝場玩賭，以積分卡換過現金
    ．．．明確在卷（見偵查卷第五八頁至第五九項及本院九十一年八月二十八日審
    理筆錄），復經另證人乙○○供證曾前往上開龍門遊藝場以上開電動機具玩賭，
    並以積分向被告甲○○兌換現金之情明確在卷。參以證人二人等與被告間並無挾
    怨報復之情事，其證詞又無瑕疵可指，衡情自堪信為真實。被告二人雖又辯稱證
    人等二人與渠等曾在上開龍門遊藝場因細故爭吵，證人可能因之懷恨在心而誣指
    龍門遊藝場經營賭博兌換現金云云。然查被告等所指之爭吵情形，不惟證人等否
  認，被告等復無法提出有利之證明方向供本院參酌，是其所辯與證人間有閒隙等
    云，是否可信，即足生疑義。另審酌證人二人分別於不同庭期，經公訴人為主詰
    問及被告二人當場提出問題發問，證人二人對於如何在上開龍門遊藝場玩賭及兌
    換現金一事，供證內容大致相符，並無串證情形，足證證人二人間之證詞與事實
    相符；另，再衡量被告等若無在上開經營賭博兌換現金情事，共犯陳浩翔自可光
    明正大繼續經營，又何必甘犯妨害公務之罪名，將警方查扣交付被告甲○○保管
    之上開賭博機具四十三台，如被告甲○○所告稱，加以擅自處分變賣，再潛逃大
    陸之理，益見其畏罪潛逃心虛之情。被告二人所辯，應係事後卸責之詞，不足採
    信。此外有事實欄所示之賭博機台四十三台可資佐證，被告二人之犯行均堪認定
    。
    證人雖指稱係向開分員小姐要求兌換現金，開分小姐說明須向被告等二人兌換等
    語，惟證人並不清楚開分小姐之姓名，本院自未能因之證實係劉菁惠知情參與兌
    換現金，一併敘明。
二、被告二人坦承受僱上開龍門遊藝場期間並無其他工作，顯係恃賭為生，核其所為
    ，係犯刑法第二百六十七條之常業賭博罪，被告二人與陳浩翔間，具犯意連絡及
    行為分擔，均為共同正犯。又被告丁○○前曾於八十七年十月二十二日因贓物案
    件，經台灣高等法院台中分院判處有期徒刑八月確定，於同年十一月七日因羈押
    期滿執行完畢，有台灣苗栗地方法院檢察署刑案資料查註紀錄表、台灣高等法院
    被告全國前案紀錄表各一份可參，其於五年內再犯本件有期徒刑以上之罪，為累
    犯，依刑法第四十七條規定加重其刑。爰審酌被告等正值青壯年，不事正途而犯
    此罪，其電動賭博機具多達四十三台規模甚大，與其犯罪動機、手段、及其他一
    切情狀，各量處如主文所示之刑，被告甲○○並諭知有期徒刑易科罰金之折算標
    準。又扣案交付被告甲○○保管之賭博機台四十三檯，並非當場查獲之賭博機具
    ，且被告甲○○既稱陳浩翔已處分變賣，有苗栗縣警察局竹南分局九十一年七月
    八日南警刑字第０９１０００２２１７７號函附之警訊筆錄在卷足佐，是該扣案
    證物既經變賣，所有權已移轉，已非屬陳浩翔所有，而不能再依刑法第三十八條
    宣告沒收，附此敘明。
據上論斷，應依刑事訴訟法第二百九十九條第一項前段，刑法第二十八條、第二百六
十七條、第四十七條、第四十一條第一項前段，罰金罰鍰提高標準條例第一條前段、
第二條，判決如主文。
本案經檢察官陳傳宗到庭執行職務。
中    華      民      國    九十一      年    九    月    十一        日
                                  台灣苗栗地方法院刑事第一庭
                                        法  官  陳  鴻  斌
右正本證明與原本無異。
如不服本判決，應於判決送達後十日內向本院提出上訴狀( 應附繕本 )。
                                        書記官  陳  爵  星
中      華      民      國     九十一     年     九     月     十二     日
附錄論罪科刑法條：
刑法第二百六十七條：以賭博為常業者，處二年以下有期徒刑，得併科一千元以下罰
                    金。
